【裁判字號】    89,上,57
【裁判日期】    890522
【裁判案由】    給付借款
【裁判全文】
臺灣高等法院臺南分院民事判決  八十九年度上字第五十七號
      上  訴  人    甲○○
      兼右  一人
      訴訟代理人    乙○○  住.
      被上  訴人    丙○○  住.
      訴訟代理人    丁○○  住.
右當事人間請求給付借款事件，上訴人對於臺灣嘉義地方法院中華民國八十八年十二
月十日第一審判決（八十八年度訴字第八一○號）提起上訴，本院判決如左：
      主      文
上訴駁回。
第二審訴訟費用由上訴人負擔。
      事      實
甲、上訴人方面：
 一、聲明：求為判決：
（一）原判決廢棄。
（二）被上訴人在第一審之訴駁回。
二、陳述：除與原判決記載相同者，予以引用外，補稱：
（一）緣上訴人乙○○於五、六年前，因亟需資金週轉，而向訴外人蘇志仁代書借款
      新台幣（下同）二百五十萬元，而蘇代書向其表明：幕後金主是其親戚丙○○
      ，貸款條件為月息三分，佣金則為百分之六（先扣），並要求上訴人甲○○提
      供其所有坐落嘉義市○○街廿三巷廿一之卅六號之房屋及土地，設定抵押權（
      為第二順位）為借款之擔保。
（二）後上訴人因建築業不景氣致財力困窘，因此上訴人之前揭房地原向慶豐商業銀
      行股份有限公司嘉義分行（以下簡稱慶豐銀行嘉義分行）貸款六百五十萬元，
      因遲延繳交房貸而被催索。上訴人等不得已，乃議定售價為一千萬元委託仲介
      公司將上述房地出售。嗣蘇志仁代書得悉上情後，即與被上訴人商議，要求上
      訴人等將前揭房屋、土地交付予渠等處理，並明確表明：出售之後所得價款，
      除先代為償還銀行之第一順位貸款六百五十萬元及所欠之利息五十萬元，與第
      三順位之抵押借款外，餘款即用以償還積欠被上訴人之第二順位貸款及利息。
      上訴人等經考慮後同意以此方式解決所有之債務，且為履行此一處理債務之協
      議，乃與仲介公司終止銷售契約，並將前述之房屋及土地全部交付予被上訴人
      及其委託人蘇志仁代書全權處理。爾後，蘇代書即向前揭銀行黃副理表明其已
      獲上訴人之授權出售，而要求該銀行結算所積欠之分期貸款金額，並開具支票
      以為清償。不料因被上訴人及蘇代書銷售房地之過程不順利，且交付予銀行之
      支票又跳票，該銀行即逕自依法催討並向法院聲請拍賣。而被上訴人及其委託
      之蘇代書竟完全不予處理，任由法院以低價拍賣之。
（三）由上述之事實可知，上訴人甲○○之上述房地，本已委請仲介公司依其專業能
      力代為銷售，而被上訴人為掌握銷售之利潤，亦為確保其第二順位之抵押債權
      ，主動要求上訴人將上述房、地交付與其銷售處理。此一合致之協議，當然由
      於雙方互相表示意思一致，而成立解決債務之契約，即為民法第七百三十六條
      規定之和解。而和解契約合法成立後，兩造當事人即均應受該契約之拘束，縱
      使一造因而受不利益之結果，亦不得事後翻異，更就解約前之法律關係再行主
      張。況被上訴人涉嫌重利，上訴人已於八十八年十二月十四日依法提出告訴，
      現由嘉義地方法院檢察署依法偵辦中。
 三、證據：除援用於原審所提之證據外，補提刑事告訴狀一份、臺灣嘉義地方法院
     檢察署通知書一紙（以上均為影本）為證。
乙、被上訴人方面：
 一、聲明：求為判決：駁回上訴。
 二、陳述：除與原判決記載相同者，予以引用外，補稱：
（一）上訴人等二人於八十二年六月十九日，共同向被上訴人借款三百五十萬元，雙
      方約定上訴人等二人應於八十二年十二月三十一日將上開借款如數清償，並由
      渠等共同簽立借據一紙交付被上訴人收執為憑，復由上訴人甲○○將其所有之
      如附表所示之房屋及土地設定第二順位抵押權予被上訴人資為借款之擔保。詎
      屆期上訴人等竟未如數清償借款，因上訴人等共同積欠被上訴人上開借款債務
      ，而其給付為可分，且雙方又未約定上訴人等負擔債務之比例，自應由渠等平
      均負擔之。
（二）至上訴人等主張兩造曾就本件債務達成和解，約定以上訴人甲○○所有之如附
      表所示房屋及土地抵償本件債務云云，並非實情。蓋上訴人等係委託訴外人蘇
      志仁代書銷售上開房屋及土地，與被上訴人無關。且由上訴人所提出之嘉義市
      稅捐稽徵處開立之土地增值稅催繳函，亦可證明上訴人於八十三年間經法院對
      於如附表所示房屋及土地強制執行後，即無意償還本件債務，況兩造若確有達
      成上開和解，上訴人自應儘速繳納土地增值稅辦理移轉過戶才是。再者，上訴
      人甲○○所有如附表所示房屋及土地，早已分別向被上訴人及其他債權人設定
      抵押權，且借款總計多達一千多萬元，若扣除土地增值稅、仲介費、銀行利息
      及違約金等項目後，餘款根本不足以清償渠等所積欠之債務；且被上訴人僅為
      第二順位抵押權人，自不可能與其和解。另衡情若兩造確有達成和解，則必有
      和解契約書面方是，惟上訴人等竟始終無法提出和解契約書面為證以實其說，
      益徵上訴人所言不實。
（三）另上訴人雖又辯稱渠等實僅向被上訴人借得二百七十二萬三千元云云，惟被上
      訴人對此予以否認，因上訴人等所共同簽立之借據，確係載明借款為三百五十
      萬元。至於其與訴外人蘇志仁代書間就本件借款有無其他之約定，則與被上訴
      人無關。
 三、證據：援用於原審所提之證據。
丙、本院依職權調閱台灣嘉義地方法院八十四年度執字第九十號及八十五年度執字第
    二五九○號慶豐商業銀行股份有限公司嘉義分行與上訴人甲○○間民事債務執行
    事件卷宗。
      理      由
一、本件被上訴人起訴主張：上訴人乙○○、甲○○等二人於八十二年六月十九日，
    共同向被上訴人借款三百五十萬元，雙方約定上訴人等應於同年十二月三十一日
    將所借之款項如數償還，並由渠等共同簽立借據一紙交付被上訴人收執為憑，復
    由上訴人甲○○將其所有之如附表所示之房屋及土地設定第二順位抵押權予被上
    訴人資為借款之擔保。詎屆期上訴人等竟未如數清償借款，且拖延至今仍未履行
    清償債務，拒不將三百五十萬元返還。因上訴人等共同積欠被上訴人上開借款債
    務，而其給付為可分，且雙方又未約定上訴人等負擔債務之比例，自應由渠等平
    均負擔之。爰本於消費借貸之法律關係，求為判命上訴人等應各給付被上訴人一
    百七十五萬元，及各自支付命令繕本送達之翌日起至清償日止，按年息百分之五
    計算之法定遲延利息等語。
二、上訴人則以：上訴人等雖係欲向被上訴人借款三百五十萬元，惟借款時已先被扣
    除五個月又十二天之利息即五十六萬七千元，再扣除佣金二十一萬元，因之實際
    僅借得二百七十二萬三千元。後上訴人因建築業不景氣致財力困窘，因此上訴人
    之前揭房地原向慶豐銀行嘉義分行貸款六百五十萬元，因遲延繳交房貸而被催索
    。上訴人等不得已，乃議定售價為一千萬元委託仲介公司將上述房地出售。嗣蘇
    志仁代書得悉上情後，即與被上訴人商議，要求上訴人等將前揭房屋、土地交付
    予渠等處理，而就本件債務達成和解，約定由上訴人甲○○將如附表所示房屋土
    地交由蘇志仁銷售處理，出售後所得之價款，除先代為清償銀行之第一順位貸款
    六百五十萬元及所欠之利息五十萬元，與第三順位之抵押借款外，餘款即用以償
    還積欠被上訴人之第二順位貸款及利息。而和解契約合法成立後，兩造當事人即
    均應受該契約之拘束，縱使一造因而受不利益之結果，亦不得事後翻異，更就解
    約前之法律關係再行主張。況被上訴人涉嫌重利，上訴人已於八十八年十二月十
    四日依法提出告訴，現由嘉義地方法院檢察署依法偵辦中等語，資為抗辯。
三、按當事人互相表示意思一致者，無論其為明示或默示，契約即為成立；又消費借
    貸，因金錢或其他代替物之交付，而生效力；且借用人應於約定期限內，返還與
    借用物種類、品質、數量相同之物；另債權人基於債之關係，得向債務人請求給
    付；而給付有確定期限者，債務人自期限屆滿時起，負遲延責任；且以支付金錢
    為標的者，債權人得請求依法定利率計算之遲延利息；又數人負同一債務或有同
    一債權，而其給付可分者，除法律另有規定或契約另有訂定外，應各平均分擔或
    分受之；再者，當事人主張有利於己之事實者，就其事實有舉證之責任；民法第
    一百五十三條第一項、第四百七十五條、第四百七十八條前段、第一百九十九條
    、第二百二十九條第一項、第二百三十一條第一項、第二百七十一條第一項及民
    事訴訟法第二百七十七條分別定有明文。次按契約成立後，債務人有依契約內容
    而為履行之義務；又主張常態事實者，就其事實無庸舉證，主張變態事者，應就
    變態事實負舉證義務，此為舉證責任分擔原則。又原告（即本件之被上訴人）對
    於自己主張之事實（即起訴事實）已盡證明之責後，被告（即本件之上訴人）對
    其主張於抗辯之事實，並無確實證明方法或僅以空言爭執者，當然認定其抗辯事
    實之非真正，而應為被告不利益之裁判；另主張法律關係存在之當事人，僅須就
    該法律關係發生所須具備之特別要件，負舉證之責任，至於他造主張有利於己之
    事實，應由他造舉證證明。換言之，請求履行債務之訴，原告（即被上訴人）就
    其所主張債權發生原因之事實，固有舉證之責任，若被告（即上訴人）自認此項
    事實而主張該債權已因清償、抵銷或其他原因而消滅，則此清償、抵銷或其他原
    因之事實，應由被告（即上訴人）負舉證之責任（最高法院五十二年度台上字第
    五一八號、十八年度上字第一六七九、二八五五號、二十八年度上字第一九二○
    號及四十八年度台上字第八八七號判例參照）。
四、查被上訴人主張上訴人乙○○、甲○○等二人於八十二年六月十九日，共同向被
    上訴人借款三百五十萬元，雙方約定上訴人等應於同年十二月三十一日將所借之
    款項如數償還，並由渠等共同簽立借據一紙交付予被上訴人收執為憑，復由上訴
    人甲○○將其所有之如附表所示之房屋及土地設定第二順位抵押權予被上訴人資
    為借款之擔保。詎屆期上訴人等竟未如數清償借款，且拖延至今仍未履行清償債
    務，拒不將三百五十萬元返還之事實，已據被上訴人於原審及本院審理時陳述在
    卷，並有其所提出之借據影本、他項權利證明書各一紙（原審促字卷第五至六頁
    ）及上訴人所提出之系爭土地暨建物之登記簿謄本各一份在卷可參（原審卷第六
    十九至八十三頁）；再徵諸上訴人等對於確有向上訴人借款，且雙方約定上訴人
    等應於同年十二月三十一日將所借之款項如數償還，並由上訴人甲○○將其所有
    之如附表所示之房屋及土地設定第二順位抵押權予被上訴人資為借款之擔保；惟
    屆期上訴人等確未如數清償借款等情亦不爭執以觀，自屬真實。至上訴人等雖為
    前揭情詞之抗辯，惟此則為被上訴人所堅決否認，且查：
（一）上訴人乙○○、甲○○等二人確有於八十二年六月十九日，共同向被上訴人借
      款三百五十萬元，雙方約定上訴人等應於同年十二月三十一日將所借之款項如
      數償還，並由渠等共同簽立借據一紙交付予被上訴人收執為憑，復由上訴人甲
      ○○將其所有之如附表所示之房屋及土地設定第二順位抵押權予被上訴人資為
      借款之擔保之事實，已據被上訴人於原審及本院審理時陳述在卷，並有前揭借
      據影本一份及系爭土地暨建物之登記簿謄本各一份在卷可憑，已如前述。另經
      本院核閱兩造所不爭執之前揭借據內容以察，其內確已記載：「立借據人甲○
      ○等二人茲向丙○○借款，特定履行條件如下：借款金額：新台幣參佰伍拾萬
      元正，即日收訖無訛。利息約定：依每月壹分伍厘計算。期限：自民國八十二
      年六月十八日起至八十二年十二月三十一日止，屆期一次付清，不得積欠。本
      約係雙方議定，恐空口無憑，特立此借據。立借據人甲○○、乙○○」等語無
      訛（原審促字卷第五頁）。另經本院核閱兩造所不爭執之前揭系爭土地暨建物
      之登記簿謄本及他項權利證明書內容以觀，上訴人甲○○亦確有於八十二年六
      月二十一日（惟原因發生日期為八十二年六月十八日），將其所有之如附表所
      示之房屋及土地設定第二順位之擔保金額為四百二十萬元之最高限額抵押權與
      被上訴人，此有前揭系爭土地暨建物之登記簿謄本及他項權利證明書各一份在
      卷可參（原審促字卷第六頁、原審卷第七十五及八十二頁）；再參諸目前社會
      上一般借貸之商業習慣，貸與者於借款予借貸者時，若雙方係以設定最高限額
      抵押權之方式資為借款之擔保，貸與者基於確保其本金、法定利息、遲延利息
      違約金或其他損害賠償之受償，均會要求借貸者設定擔保金額較實際所借金額
      多出一至二成之抵押權，且此亦為社會上一般稍具常識者所皆知者以察；顯見
      被上訴人主張上訴人等二人確有於八十二年六月十九日，共同向被上訴人借款
      三百五十萬元等語，尚非虛妄，應堪採信。否則，上訴人等若非確係向被上訴
      人借款三百五十萬元，則衡情其豈會在前揭借據上毫無保留簽立「借款金額：
      新台幣參佰伍拾萬元正，即日收訖無訛」等字句，而不為其他之附記；且同意
      設定擔保金額較實際所借金額多達七十萬元之最高限額抵押權與被上訴人，並
      資為其借款擔保之理？
（二）又本件上訴人等原與被上訴人並不認識，渠等之所以於八十二年六月十九日共
      同向被上訴人借款三百五十萬元，乃係經由訴外人即蘇志仁代書之介紹所致，
      已為兩造於原原審及本院審理時所不爭執，自屬真實。從而本件借貸契約之當
      事人厥為上訴人等與被上訴人，至訴外人蘇志仁則非本件借貸契約之當事人，
      殆無疑義。因之上訴人等雖辯稱：本件借款三百五十萬元，遭介紹本件借款之
      蘇志仁代書從中扣除五個月又十二天之利息五十六萬七千元，再扣除佣金二十
      一萬元云云，惟按當事人締結之契約一經合法成立，雙方均應受其拘束；又債
      權債務之主體，以締結契約之當事人為準，故出立借約之債務人，不問其果為
      實際受益與否，就其債務即應負償還之責（最高法院十七年度上字第九○六號
      及十八年上字第四八四號判例參照）。故縱認上訴人等前揭辯稱係屬真實，惟
      揆諸前揭說明，自仍無礙於本件上訴人等確有共同向被上訴人借款三百五十萬
      元事實之效力；換言之，有者亦僅係上訴人等得否請求訴外人蘇志仁返還該扣
      款之問題而已，尚與被上訴人無涉。至於被上訴人固有簽發面額為二百七十二
      萬三千元之銀行本票交付上訴人等收執，然究其實乃係基於其他之原因（另詳
      後述）而交付，亦與本件上訴人等確有借款三百五十萬元之事實無關；因此上
      訴人等此部分之抗辯自尚不能採為有利於其之認定。
（三）另經本院調閱台灣嘉義地方法院民事執行處八十四年度執字第九十號及八十五
      年度執字第二五九○號民事執行卷宗以察，乃訴外人慶豐銀行嘉義分行以上訴
      人等積欠其債務，而依據該院民事庭八十一年度促字第一八○○號支付命令暨
      其確定證明為其執行名義，聲請該院民事執行處就上訴人甲○○所有之如附表
      所示房屋及土地予以強制執行；有本院調借之該院民事執行處八十四年度執字
      第九十號及八十五年度執字第二五九○號民事執行卷宗在卷可參。至於同院民
      事執行處八十四年度執字第四八六號民事執行事件經原審調閱結果，則係訴外
      人蘇志仁依據該院民事庭八十三年度促字第八○二號支付命令（其內容為上訴
      人等應連帶給付蘇志仁五十萬元）暨其確定證明為其執行名義，聲請該院民事
      執行處就上訴人甲○○所有之如附表所示房屋及土地予以強制執行；顯然被上
      訴人並非前揭民事執行事件之當事人，自與本件兩造間之借款債務關係無關。
      因之上訴人等辯稱：該執行事件係被上訴人委託蘇志仁對上訴人甲○○聲請查
      封云云，顯與事實不符，自不足採。
（四）再者，上訴人等雖又提出嘉義市稅捐稽徵處八十五年三月五日及八十五年三月
      二十六日函影本各一份為證（原審訴字卷第四十八及六十三頁）；惟經本院究
      其內容以觀，其上除記載訴外人蘇志仁與上訴人甲○○為移轉如附表所示土地
      之當事人，及其聲請嘉義市稅捐稽徵處核定土地增值稅，並由該稅捐稽徵處通
      知依限繳納，否則將註銷前揭系爭土地之現值申報書外，並未有被上訴人為其
      當事人之確切相關記載事項。因之縱認訴外人蘇志仁確曾於八十四年十一月一
      日，以買賣為原因就如附表所示之土地向嘉義市稅捐稽徵處申報土地增值稅，
      惟該系爭土地之買賣關係（契約）應認僅存於訴外人蘇志仁與上訴人甲○○間
      ，亦即被上訴人並非該買賣關係（契約）之當事人，應無疑義；換言之，尚與
      本件兩造間之借款債務關係無關，自亦不能徒憑前揭嘉義市稅捐稽徵處之函文
      即遽採為有利於上訴人等之認定。
（五）至於上訴人於原審所提出之台灣嘉義地方法院民事執行處通知函七紙、土地暨
      建物登記簿謄本各一份及蘇昭明（對外均稱其為蘇志仁，且目前已因涉案經法
      院通緝中）國民身分證影本一紙，經本院核閱其內容以察，至多僅能證明慶豐
      銀行嘉義分行與訴外人蘇志仁確均曾對上訴人甲○○所有之如附表所示房屋及
      土地聲請強制執行等情況而已；此外，上訴人等又無法提出其他確切足資證明
      兩造間確已就本件之債務達成和解之證據以實其說，已難採信。另民法上之和
      解固不以訂立書面契約為其成立、生效之要件；然按本件借款之數額高達三百
      五十萬元，數額甚巨，倘兩造間確有就本件債務之清償方式曾達成和解之協議
      ，則衡諸常情雙方為慎重起見，當會書立和解書面契約以釐清彼此間有關本件
      債權債務之關係方是，且此眥為一般稍具常識者所皆知者。惟上訴人等自原審
      迄本院審理時卻始終未能提出和解之書面契約以實其說，已與常理有違，況又
      為被上訴人所堅決否認。因之上訴人等辯稱：兩造就本件債務之清償曾達成和
      解云云，尚不足採。
（六）另縱認兩造與訴外人蘇志仁間確有如上訴人等所稱：雙方約定由上訴人甲○○
      將如附表所示房屋土地交由蘇志仁銷售處理，出售後所得之價款，除先代為清
      償銀行之第一順位與第三順位之抵押借款外，餘款即用以償還積欠被上訴人之
      第二順位貸款及利息，並由被上訴人簽發面額為二百七十二萬三千元之銀行本
      票交付上訴人等收執之情形；惟按解釋意思表示，應探求當事人之真意，不得
      拘泥於所用之辭句；民法第九十八條定有明文。且參諸當事人表示當時之真意
      何在，又應以過去事實及其他一切證據資料為斷定之標準，不能拘泥文字致失
      真意（最高法院十九年度上字第四五三號判例參照）以察，究其本意顯係渠等
      惟恐系爭土地及房屋若由法院以強制執行之方式拍賣，所賣得之價金將不敷清
      償所積欠之債務，才協議委託訴外人蘇志仁代為銷售處理，冀能賣得相當之市
      價，以解決上訴人等所積欠之所有債務所致。換言之，此協議亦僅能認為係雙
      方為解決債務之清償方法而已；然究尚不能執此認定兩造間已另有何債務承擔
      或「借新還舊」而使本件債權債務關係消滅之情形。況前揭房屋及土地迄今仍
      未賣出，且已經慶豐銀行嘉義分行再向台灣嘉義地方法院民事執行處聲請強制
      執行拍賣以資受償中。因之自亦不能執此即遽採為有利於上訴人等之認定，附
      此敘明。
五、綜上所述，本件被上訴人主張上訴人等二人於八十二年六月十九日，共同向被上
    訴人借款三百五十萬元，雙方約定上訴人等應於同年十二月三十一日將所借之款
    項如數償還，並由渠等共同簽立借據一紙交付被上訴人收執為憑，復由上訴人甲
    ○○提供其所有之如附表所示之房屋及土地設定第二順位抵押權予被上訴人資為
    借款之擔保。詎屆期上訴人等竟未如數清償借款，且拖延至今仍未履行清償債務
    ，拒不將三百五十萬元返還。因上訴人等共同積欠被上訴人上開借款債務，而其
    給付為可分，且雙方又未約定上訴人等負擔債務之比例，自應由渠等平均負擔之
    。爰本於消費借貸契約之借款返還請求權之法律關係，求為判命上訴人等應各給
    付被上訴人一百七十五萬元，及各自八十八年五月二十七日（即支付命令繕本送
    達之翌日）起至清償日止，按年息百分之五計算之法定遲延利息，為有理由，應
    予准許。原審判命上訴人應如數給付，於法並無不合。上訴人上訴意旨指摘原判
    決不當，求予廢棄改判駁回被上訴人在第一審之訴，為無理由，應予駁回。
六、又本件待證事實已臻明確，兩造其餘攻擊防禦方法及舉證，對判決之結果已不生
    影響，爰不一一詳為審酌，附此敘明。
七、據上論結，本件上訴為無理由，依民事訴訟法第四百四十九條第一項、第七十八
    條、第八十五條第一項前段判決如主文。
中      華      民      國    八十九    年     五     月      二十二    日
                          臺灣高等法院臺南分院民事第四庭
~B1審判長法官
~B2      法官
~B3      法官
~F0
~T40
┌─────────────────────────────────────────────────────────────┐
│附表：                                                                                            八十八年度訴字第八一０號│
├─┬───────────────────────────┬─┬────────────┬─────────┬──────┤
│編│        土          地          坐          落        │地│    面            積    │                  │            │
│  ├───┬────┬────┬────┬────────┤  ├──┬──┬──────┤  權  利  範  圍  │備        考│
│號│縣  市│鄉鎮市區○   段   ○ ○  段 │  地        號  │目│公頃│公畝│  平方公尺  │                  │            │
├─┼───┼────┼────┼────┼────────┼─┼──┼──┼──────┼─────────┼──────┤
│１│嘉義市○        ○○路頭  │        │一五一之二一    │建│  ０│０一│  六六      │  全部            │            │
├─┴───┴────┴────┴────┴────────┴─┴──┴──┴──────┴─────────┴──────┤
├─┬─┬──────┬────┬────┬───────────────────────┬────────┬───┬───┤
│  │  │            │        │建築式樣│  建  物  面  積          （單位：平方公尺）  │附  屬    建  物│      │      │
│編│建│            │        │        ├─┬─┬─┬─┬─┬─┬─┬─┬─┬─┬─┬─┼────┬─┬─┤權  利│      │
│  │  │            │        │主要建築│地│二│三│四│  │  │  │  │  │  │  │合│ 主要建 │面│面│      │      │
│  │  │  建物門牌  │基地坐落│        │  │  │  │  │  │  │  │  │  │  │  │  │        │  │積│      │備  考│
│  │  │            │        │材 料 及│面│  │  │  │  │  │  │  │  │  │  │  │ 築材料 │  │  │      │      │
│號│號│            │        │        │  │  │  │  │  │  │  │  │  │  │  │  │        │  │單│範  圍│      │
│  │  │            │        │房屋層數│層│層│層│層│  │  │  │  │  │  │  │計│ 及用途 │積│位│      │      │
├─┼─┼──────┼────┼────┼─┼─┼─┼─┼─┼─┼─┼─┼─┼─┼─┼─┼────┼─┼─┼───┼───┤
│１│九│嘉義市○○街│嘉義市下│本國式鋼│八│五│八│四│  │  │  │  │  │  │  │二│        │  │  │全部  │      │
│  │六│二十三巷二十│路頭段一│筋混凝土│四│四│六│九│  │  │  │  │  │  │  │七│        │  │  │      │      │
│  │０│一之三十六號│五一之二│造四層樓│點│點│點│點│  │  │  │  │  │  │  │五│        │  │  │      │      │
│  │五│            │一號    │房      │六│九│二│三│  │  │  │  │  │  │  │點│        │  │  │      │      │
│  │  │            │        │        │三│九│四│三│  │  │  │  │  │  │  │一│        │  │  │      │      │
│  │  │            │        │        │  │  │  │  │  │  │  │  │  │  │  │九│        │  │  │      │      │
└─┴─┴──────┴────┴────┴─┴─┴─┴─┴─┴─┴─┴─┴─┴─┴─┴─┴────┴─┴─┴───┴───┘


司法院資訊處製作；財團法人民間司法改革基金會備份。
